臺灣高雄地方法院刑事裁定
111年度單禁沒字第267號
聲  請  人  臺灣高雄地方檢察署檢察官
被      告  李宗祐


上列被告因違反毒品危害防制條例案件，經檢察官聲請單獨宣告
沒收（111年度聲沒字第193號），本院裁定如下：
    主  文
扣案如附表編號1至3及5至7之物均沒收銷燬；扣案如附表編號4
、8、9之物均沒收。
    理  由
一、聲請意旨略以：被告李宗祐違反毒品危害防制條例案件，經
    檢察官為不起訴處分確定。惟扣案之甲基安非他命3包、殘
    留第二級毒品甲基安非他命成分殘渣袋3個，均屬違禁物，
    吸食器2組、吸食器U型管1支及玻璃球2個為被告所有供其施
    用毒品所用之物，爰依法聲請單獨宣告沒收銷燬等語。
二、按查獲之第一、二級毒品及專供製造或施用第一、二級毒品
    之器具，不問屬於犯罪行為人與否，均沒收銷燬之，毒品危
    害防制條例第18條第1項前段定有明文。再按供犯罪所用、
    犯罪預備之物或犯罪所生之物，屬於犯罪行為人者，得沒收
    之，刑法第38條第2項前段亦有明文。末按違禁物得單獨宣
    告沒收；刑法第38條第2項之物，因事實上或法律上原因未
    能追訴犯罪行為人之犯罪或判決有罪者，得單獨宣告沒收，
    刑法第40條第2項、第3項分有明文規定。
三、經查：
　㈠被告因於109年8月15日施用第二級毒品案件，經法院裁定送
    觀察、勒戒後，因無繼續施用毒品傾向，於民國111年4月15
    日執行完畢釋放，連同被告在執行觀察勒戒程序前之其他施
    用毒品案件，經臺灣高雄地方檢察署（下稱高雄地檢署）檢
    察官以111年度撤緩毒偵緝字第16號及111年度毒偵緝字第14
    5號、第146號、第147號、第148號、第149號為不起訴處分
    確定，有上開不起訴處分書在卷可佐。
　㈡上開案件扣得之如附表編號1至3所示之白色結晶3包及附表編
    號5至7所示之殘渣袋3個，經檢驗結果均檢出第二級毒品甲
    基安非他命成分，足認確均係違禁物無訛；另上開毒品包裝
    袋其上殘留微量毒品難以析離且無析離實益，應與毒品整體
    同視，一併依毒品危害防制條例第18條第1項前段規定宣告
    沒收銷燬。至送驗耗損部分毒品既已滅失，爰不另宣告沒收
    銷燬。
　㈢扣案如附表編號4、8、9所示之吸食器2組、吸食器1支及玻璃
    球2個，均為被告所有供其施用第二級毒品所用之物，業據
    被告供承在卷（見高雄市政府警察局三民二分局高市警三二
    分偵字第11071423700號卷第3頁、高雄市政府警察局岡山分
    局高市警岡分偵字第11070681100號卷第3頁），復有高雄市
    政府警察局三民第二分局搜索扣押筆錄及扣押物品目錄表、
    岡山分局壽天派出所搜索扣押筆錄及扣押物品目錄表各1份
    （見高雄市政府警察局三民二分局高市警三二分偵字第1107
    1423700號卷第9至14頁、高雄市政府警察局岡山分局高市警
    岡分偵字第11070681100號卷第25至31頁）在卷可佐，是上
    開扣案物品，核屬刑法第38條第2項前段所定得沒收之物，
    且被告業經檢察官依毒品危害防制條例第20條第2項前段之
    規定為不起訴處分，已如前述，從而亦堪認有刑法第40條第
    3項所定法律上未能追訴其犯罪之情形。準此，本院自得依
    刑法第40條第3項、第38條第2項前段規定，將上開扣案之如
    附表編號4、8、9所示之吸食器2組、吸食器（U型管）1支及
    玻璃球2個均單獨宣告沒收之。
據上論斷，應依刑事訴訟法第455條之36第2項，裁定如主文。
中　　華　　民　　國　　111 　年　　8 　　月　　8 　　日
　　　　　　　　　刑事第二庭    法　官　吳佳頴
以上正本證明與原本無異。
如不服本裁定，應於收受送達後5 日內向本院提出抗告狀。
中　　華　　民　　國　　111 　年　　8 　　月　　8 　　日
　　　　　　　　　　　　　　　　書記官　李宗諺　　
附表：
編號 查獲及施用時間 扣案物名稱 （鑑定書轉碼編號） 數量 檢驗結果 鑑定書 備註 1、 110年2月2日20時 甲基安非他命 （含包裝袋） B00000000 1包 （驗後淨重0.051公克） 檢出第二級毒品甲基安非他命 高雄市立凱旋醫院110年3月16日高市凱醫驗字第67395號濫用藥物成品檢驗鑑定書（高雄地檢署110年度毒偵字第524號卷第49頁） 高雄地檢署110年度安保字第103號 2、 110年4月18日2時 甲基安非他命 （含包裝袋） B00000000 1包 （驗後淨重0.982公克） 檢出第二級毒品甲基安非他命  高雄市立凱旋醫院110年8月12日高市凱醫驗字第69309號濫用藥物成品檢驗鑑定書（高雄地檢署110年度毒偵字第1446號卷第47頁） 高雄地檢署110年度安保字第412號 3、  甲基安非他命 （含包裝袋） B00000000 1包 （驗後淨重0.071公克）    4、  吸食器  2組    高雄地檢署110年度檢管字第1073號 5、 110年2月24日12時55分 殘渣袋 B00000000 1個 （毛重0.301公克） 檢出第二級毒品甲基安非他命 高雄市立凱旋醫院110年3月29日高市凱醫驗字第67647號濫用藥物成品檢驗鑑定書（臺灣橋頭地方檢察署110年度毒偵字第344號卷第33頁） 高雄地檢署110年度安保字第850號（原臺灣橋頭地方檢察署110年度安保字第83號） 6、  殘渣袋 B00000000  1個 （毛重0.324公克）     7、  殘渣袋 B00000000  1個 （毛重0.306公克）    8、  吸食器(U型管） 1支   高雄地檢署110年度檢管字第2370號（原臺灣橋頭地方檢察署110年度檢管字第242號） 9、  玻璃球 2個